臺灣桃園地方法院刑事判決　　　　　　 100年度易字第1269號
公　訴　人　臺灣桃園地方法院檢察署檢察官
被　　　告　游正吉原名游永吉.
被　　　告　LOBENDINO.
上列被告因贓物等案件，經檢察官提起公訴（100 年度偵字第
12664號），本院判決如下：
    主  文
游正吉共同竊盜，累犯，處有期徒刑陸月，如易科罰金，以新臺
幣壹仟元折算壹日。又共同竊盜，累犯，處有期徒刑陸月，如易
科罰金，以新臺幣壹仟元折算壹日。應執行有期徒刑玖月，如易
科罰金，以新臺幣壹仟元折算壹日。
LOBENDINO HILARIO DUMAG 故買贓物，處拘役伍拾日，如易科罰
金，以新臺幣壹仟元折算壹日。
    事  實
一、游正吉前於民國88年間因竊盜案件，經本院以89年度易字第
    23 號 判處罰金銀元3,000 元，緩刑2 年確定；又於90年間
    因竊盜案件，經臺灣板橋地方法院以90年度板簡字第897 號
    判處罰金銀元3,000 元確定；再於90年間因竊盜案件，經本
    院以90年度易字第2039號判處有期徒刑4 月，緩刑5 年確定
    ，嗣經本院裁定撤銷緩刑，原處之有期徒刑4 月於93年9 月
    29日易科罰金執行完畢；復於92年間因竊盜案件，經本院以
    92年度桃簡字第1385號判處有期徒刑6 月確定，於93年6 月
    11日易科罰金執行完畢；另於94年間因竊盜案件，經本院以
    94年度桃簡字第182 號判處有期徒刑4 月確定，於94年10月
    12日易科罰金執行完畢；又於96年間因竊盜案件，經本院以
    96年度易字第1110號判決判處有期徒刑5 月確定，於97年4
    月15日縮刑期滿執行完畢；更於96年間因竊盜案件，經本院
    以98年度桃簡字第60號判決判處有期徒刑6 月、監護期間6
    月確定，有期徒刑部分於98年10月7 日易科罰金執行完畢。
    詎其猶不知悔改，復與劉國雄（另行通緝）共同意圖為自己
    不法之所有，基於竊盜之犯意聯絡，於100 年4 月18日晚間
    8 時52分許，在桃園縣桃園市○○路與重慶街口，由劉國雄
    負責把風，游正吉則徒手竊取陳創仁所有停放在上址之美利
    達廠牌、FB—106 型號、車身號碼為QR—191003號之自行車
    1 部（價值新臺幣（下同）6,000 元），得手後，由游正吉
    將竊得之美利達廠牌自行車騎至桃園縣桃園市○○路後火車
    站，以200 元之價格售予某真實姓名年籍不詳之外籍人士；
    復於同月24日下午4 時許，在桃園縣桃園市○○路桃園後火
    車站前，由劉國雄負責把風，游正吉則徒手竊取潘瑪莉所有
    停放在上址之捷安特廠牌、FD—610 型號、車身號碼為F/N
    C98XF157號之自行車1 部（價值7,000 元），得手後，由游
    正吉將竊得之捷安特廠牌自行車騎至桃園縣桃園市○○路5
    號LOBENDINO HILAR IO DUMAG任職之工廠外，而LOBEND INO
    HILARIO DUMAG 明知前開捷安特廠牌之自行車係游正吉、劉
    國雄所竊得之贓物，竟仍基於故買贓物之犯意，以200 元之
    價格購入。嗣經警調閱監視錄影畫面，始循線查獲上情。
三、案經桃園縣政府警察局桃園分局移送臺灣桃園地方法院檢察
    署檢察官偵查起訴。
    理  由
一、本判決所引用之被告以外之人於審判外之陳述，被告均不爭
    執其證據能力，本院審酌其作成時之情況，認為適合作為證
    據，依刑事訴訟法第159 條之5 第2 項之規定，有證據能力
    。而本判決所引其餘物證、書證，無證據證明係違法取得，
    均有證據能力。
二、訊據被告游正吉、LOBENDINO HILARIO DUMAG 對於上開犯行
    均坦承不諱，核與證人即共同被告劉國雄於偵查中之證述（
    見偵卷92至93頁）、證人即被害人陳創仁（見偵卷19至20頁
    ）、潘瑪莉（見偵卷21頁）於警詢中證述自行車失竊之情節
    相符，並有桃園縣桃園市○○路與重慶街口監視錄影畫面翻
    拍照片2 張（見偵卷20頁）、桃園縣政府警察局桃園分局搜
    索扣押筆錄、扣押物品目錄表（偵卷24至27頁）、蒐證照片
    （偵卷32至44頁）、贓物認領保管單（偵卷22頁）附卷可稽
    ，足認被告之任意性自白與事實相符。本件事證明確，被告
    犯行洵堪認定，應依法論科。
三、核被告游正吉2 次竊取自行車之所為，均係犯刑法第320 條
    第1 項之竊盜罪；被告LOBENDINO HILARIO DUMAG 所為，係
    犯同法第349 條第2 項之故買贓物罪。被告游正吉與共同被
    告劉國雄間，有犯意聯絡及行為分擔，為共同正犯。另被告
    游正吉所犯上開2 竊盜罪間，犯意各別，行為互殊，應分論
    併罰。又被告游正吉前有如事實欄所載之論罪科刑及執行完
    畢情形，有臺灣高等法院被告前案紀錄表附卷可憑，其於受
    有期徒刑執行完畢後，5 年以內故意再犯本件有期徒刑以上
    之罪，為累犯，應依同法第47條第1 項之規定加重其刑。被
    告游正吉雖罹患智能不足、器質性腦徵候群（慢性）疾病，
    為中度智能障害，此有100 年5 月19日之長庚醫療財團法人
    林口長庚紀念醫院100 年5 月19日診斷證明書、殘障手冊附
    卷可查（見偵卷95頁），惟本院觀察被告游正吉於審理時對
    法官之問話，均能了解意義，並完整回答，其應對進退、舉
    指神態、反應能力均與正常心智之成年人無異，況被告游正
    吉對於犯罪之情節、動機、目的均能完整交代，且將竊得之
    物變賣朋分財物，自難謂被告於本案行為時有精神障礙，致
    其辨識行為違法或依其辨識而行為之能力，顯著減低，當無
    從依刑法第19條第2 項規定減輕其刑。又被告游正吉於警詢
    中自承伊係因為涉嫌自行車竊盜案，經警方通知方到案說明
    案情（見偵卷9 頁背面），此亦不符合自首之規定，附此敘
    明。爰審酌被告游正吉正值青壯，竟不思循正當途徑獲取所
    需，任意攫取他人財物，輕忽他人之財產法益，且被告前已
    有多次竊盜之前案紀錄，素行不佳，此有臺灣高等法院被告
    前案紀錄表1 份附卷可稽，詎仍不知悔改，再為本案竊盜犯
    行，顯有漠視法紀之情，然考量被告犯罪之手段、動機、目
    的、智識程度及所竊取財物之價值非鉅，且被告坦承犯行，
    犯後態度尚佳等一切情狀，量處如主文所示之刑，並諭知易
    科罰金之折算標準，並定其應執行刑及易科罰金之折算標準
    ，以示懲儆。再審酌被告LOBENDINO HILARIO DUMAG 來台工
    作謀生，竟僅為一時貪念，以低價收購自行車贓物，輕忽他
    人之財產法益，誠有不當，惟尚能於本院審理時坦承犯行，
    犯後態度尚佳，併考量其犯罪之手段、動機、目的、智識程
    度及所竊取財物之價值非鉅，且被告等一切情狀，量處如主
    文所示之刑，並諭知易科罰金之折算標準，以示懲儆。
據上論斷，應依刑事訴訟法第299 條第1 項前段，刑法第28條
 、第320 條第1 項、第349 條第2 項、第47條第1 項、第41條
 第1項前段、第8項、第51條第5 款，判決如主文。
本案經檢察官張姿倩到庭執行職務。
中    華    民    國   100    年    12    月    30    日
                  刑事第六庭審判長法  官  錢建榮
                                  法  官  吳元曜
                                  法  官  王鐵雄
以上正本證明與原本無異。
如不服本判決應於收受判決後10日內向本院提出上訴書狀，並應
敘述具體理由。其未敘述上訴理由者，應於上訴期間屆滿後20日
內向本院補提理由書( 均須按他造當事人之人數附繕本) 「切勿
逕送上級法院」。
                                  書記官  李玉華
中    華    民    國   100    年    12    月    30    日
附錄本案論罪科刑法條：
中華民國刑法第320條
（普通竊盜罪、竊佔罪）
意圖為自己或第三人不法之所有，而竊取他人之動產者，為竊盜
罪，處5  年以下有期徒刑、拘役或 5 百元以下罰金。
意圖為自己或第三人不法之利益，而竊佔他人之不動產者，依前
項之規定處斷。
前二項之未遂犯罰之。
中華民國刑法第349條
（普通贓物罪）
收受贓物者，處 3 年以下有期徒刑、拘役或 5 百元以下罰金。
搬運、寄藏、故買贓物或為牙保者，處 5 年以下有期徒刑、拘
役或科或併科 1 千元以下罰金。
因贓物變得之財物，以贓物論。